臺灣板橋地方法院刑事判決　　　　　　　95年度易字第685 號
公　訴　人　台灣板橋地方法院檢察署檢察官
被　　　告　甲○○
上列被告因侵占案件，經檢察官提起公訴（95年度偵字第4304號
），被告於準備程序就被訴事實為有罪之陳述，本院合議庭裁定
由受命法官改依簡式審判程序獨任審理，判決如下：
    主      文
甲○○連續意圖為自己不法之所有，而侵占對於業務上所持有之
物，累犯，處有期徒刑壹年。
    事      實
一、甲○○前曾於民國86年間，因妨害風化案件，經台灣高等法
    院以86年度上訴字第4382號判決處有期徒刑六月確定，嗣於
    87年8 月8 日縮刑期滿執行完畢。其自89年月間起，任職於
    「大中華保全股份有限公司」（下稱大中華保全公司）設於
    台北縣板橋市○○路○段243 號「四川大樓公寓大廈管理委
    員會」（下稱四川大樓管委會）擔任總幹事，負責該大樓行
    政事務及收取住戶管理費等工作，為從事業務之人。詎其明
    知向大樓住戶收取管理費後，應即交回公司或用於處理相關
    行政事務，亦明知四川大樓管委會委託其持有之電梯維修費
    ，應轉交予電梯維修廠商，竟基於意圖為自己不法所有之概
    括犯意，連續：（一）自91年3 月間起至同年7 月間止，向
    該大樓住戶先後收取管理費合計新台幣（下同）784,582 元
    ，旋變持有為所有，將上開款項侵占入己。（二）復將其持
    有應於90年4 月及12月間轉交電梯維修廠商之電梯維修費計
    102,550 元，易持有為所有，予以侵占入己。合計業務侵占
    金額共計887,132 元。嗣經大中華保全公司核對帳款，始發
    覺上情。
二、案經大中華保全公司訴由台灣板橋地方法院檢察署檢察官偵
    查起訴。
    理      由
一、本案被告甲○○所犯係死刑、無期徒刑、最輕本刑為3 年以
    上有期徒刑以外之罪，且非高等法院管轄之第一審案件，其
    於準備程序中就被訴事實為有罪之陳述，經本院告知簡式審
    判程序之旨，並聽取公訴人、被告之意見後，經合議庭裁定
    由受命法官獨任進行簡式審判程序，合先敘明。
二、上揭事實，業據被告於本院審理時坦承不諱，並有社區警衛
    代收管理費登記簿、四川大樓請購單、履歷表、存證信函、
    匯款單等件附卷可稽，足認被告自白核與事實相符，應堪採
    信。本案事證明確，被告犯行，洵堪認定。
三、新舊法之比較適用：
（一）被告行為後，刑法於94年2 月2 日修正公布，並自95年7
      月1 日施行，且刑法施行法於95年6 月14日增訂該法第1
      條之1 規定，並同自95年7 月1 日施行。另按同於95年7
      月1 日修正施行之刑法第2 條規定，乃係關於新舊法比較
      適用之準據法，其本身無關行為可罰性要件之變更，故上
      開法律修正施行後，如有涉及比較新舊法之問題，即應逕
      依修正後刑法第2 條第1 項規定，為「從舊從輕」之比較
      。再法律變更之比較適用，比較時應就罪刑有關之共犯、
      未遂犯、想像競合犯、牽連犯、連續犯、結合犯、以及累
      犯加重、自首減輕暨其他法定加減（如身分加減）與加減
      例等一切情形，綜其全部罪刑之結果而為比較；且就比較
      之結果，須為整體之適用，不能割裂分別適用各該有利於
      行為人之法律（最高法院95年度第8 次刑事庭會議決議意
      旨參照）。
（二）經綜合比較結果，被告所犯涉及罰金刑、連續犯等規定，
      均以修正前刑法對被告有利，自應整體依刑法第2 條第1
      項前段規定，適用行為時之修正前刑法及罰金罰鍰提高標
      準條例相關規定，予以論處。
四、核被告所為，係犯刑法第336 條第2 項之業務侵占罪。又被
    告先後數次業務侵占犯行，時間緊接，所犯係構成要件相同
    之罪，為連續犯，應依修正前刑法第56條論以一罪，並加重
    其刑。查被告前曾於86年間因竊盜案件，經台灣高等法院判
    處有期徒刑6 月確定，於87年8 月8 日縮刑期滿執行完畢，
    有台灣高等法院被告前案紀錄表在卷可稽，其於受徒刑之執
    行完畢後，五年以內故意再犯本案有期徒刑以上之罪，為累
    犯（被告係於徒刑執行完畢後故意再犯罪，依修正前、後刑
    法規定，均構成累犯，應逕適用裁判時之現行刑法論處，最
    高法院95年度第20次刑事庭會議決議、95年度台上字第7421
    號判決意旨參照），應依法遞加重其刑。
五、爰審酌被告犯罪之動機、目的僅為一己之私利，侵占之金額
    甚鉅，及犯罪後坦承犯行，已與告訴人達成和解，賠償部分
    損失，態度尚屬良好等一切情狀，量處如主文所示之刑，以
    示懲儆。
據上論斷，應依刑事訴訟法第299 條第1 項前段、第273 條之1
第1 項，刑法第2 條第1 項、第336 條第2 項、第47條第1 項，
修正前刑法第56條，罰金罰鍰提高標準條例第1 條前段，判決如
主文。
本案經檢察官彭聖斐到庭執行職務。
中　　華　　民　　國　　96    年    2     月    5     日
                  刑事第六庭  法  官  林鈺琅
上列正本證明與原本無異。
如不服本判決，應於判決送達後十日內向本院提出上訴狀（須附
繕本），上訴於臺灣高等法院。
                              書記官  林蔚然??
中    華    民    國    96    年    2     月    5     日
附錄本案論罪科刑法條全文：
刑法第336 條：
  對於公務上或因公益所持有之物，犯前條第一項之罪者，處一
  年以上七年以下有期徒刑，得併科五千元以下罰金。
  對於業務上所持有之物，犯前條第一項之罪者，處六月以上五
  年以下有期徒刑，得併科三千元以下罰金。
  前二項之未遂犯罰之。
